臺灣基隆地方法院基隆簡易庭民事判決
上　訴　人　丙○○○○○○○○○
訴訟代理人　乙○○
被上訴人　　甲○○
上列當事人間請求給付工資事件，上訴人對於中華民國95年6月7
日臺灣基隆地方法院基隆簡易庭95年度基勞簡字第3號第一審判
決提起上訴，本院於中華民國96年3月19日言詞辯論終結，判決
如下：
    主  文
原判決第一項及訴訟費用之裁判暨假執行之宣告均廢棄。
上開廢棄部分，被上訴人在第一審之訴駁回。
第一、二審訴訟費用均由被上訴人負擔。
    事實及理由
一、本件被上訴人經合法通知，未於言詞辯論期日到場，核無民
    事訴訟法第386條各款所列情形，爰依上訴人之聲請，由其
    一造辯論而為判決。
二、被上訴人於原審起訴主張：被上訴人受僱於上訴人擔任瓦斯
    運送工，每月薪資新臺幣（下同）38,000元【計算式：基本
    工資19,200元、延長工時加班費15,800元、晚餐餐點費
    3,000元】。民國 (下同) 94年9月11日被上訴人因搬運瓦斯
    不慎傷及右腳，並於次日（12日）前往新昆明醫院就醫，經
    診斷受有「右足部挫傷併第二蹠骨骨折」之傷害，乃住院手
    術至同年月22日出院返家休養；同年11月1日，因足部腫脹
    未消至行政院衛生署基隆醫院（下稱署立基隆醫院）就診，
    經診斷為「右足第二及第三蹠骨骨折、蜂窩組織炎」，須長
    期休養及小心照護，故自94年9月11日被上訴人受傷後至95
    年2月28日之休養期間，被上訴人實無法從事運送瓦斯之勞
    力工作，詎上訴人竟稱被上訴人無故曠職，兩造間僱傭關係
    已經消滅云云。惟被上訴人所受傷害非短期可痊癒，上訴人
    要求被上訴人應於出院後即94年9月23日起立即再為上訴人
    提供勞務，罔顧被上訴人權益，上訴人復於被上訴人休養期
    間解雇被上訴人，又於94年10月底無故將被上訴人退保，上
    訴人顯未合法終止兩造間之僱傭關係，兩造間之僱傭關係仍
    屬存在。上訴人除給付94年9月薪資、醫療費用外，迄今仍
    拒不給付被上訴人因公受傷不能工作期間即94年10月1日起
    至95年2月28日止，共計5個月之工資補償19萬元【計算式：
    38,000元×5月＝190,000元】，為此提起本件訴訟，並聲明
    ：上訴人應給付被上訴人190,000元，及自起訴狀繕本送達
    之翌日起至清償日止，按年息5%計算之利息。
三、上訴人則以：被上訴人係自94年7月2日起至上訴人處擔任瓦
    斯搬運工，約定每月工資19,200元，延長工時加班費15,800
    元，午、晚餐餐點費3,000元。惟被上訴人受僱後常遲到早
    退，94年9月11日被上訴人稱工作中受傷，上訴人即支付被
    上訴人住院費用12,450元，並給付被上訴人意外險保險金
    27,970元及94年9月份全數工資。被上訴人94年9月23日傷癒
    出院後本應返回上訴人處工作，詎被上訴人隨即行蹤不明，
    其休養期間從未與上訴人聯繫，經上訴人負責人苗林麗華至
    被上訴人住所探訪，仍未見到被上訴人，被上訴人無故曠職
    ，兩造間之勞動契約業於94年10月1日終止，被上訴人請求
    上訴人給付其94年10月至95年2月之應領工資19萬元，洵屬
    無據。再者，被上訴人之傷勢依其所提94年9月22日新昆明
    醫院診斷證明書記載為「右足部挫傷併第二蹠骨骨折」、95
    年3月2日署立基隆醫院診斷證明書記載為「右足第二及第三
    蹠骨骨折，蜂窩組織炎」，醫師囑言「94年11月1日來院門
    診，95年3月15日門診追蹤，需複診」，何以原告在94年9
    月11日受傷後時隔1個半月傷勢加重？顯係被上訴人其右足
    第二蹠骨骨折痊癒後，另有外力介入，始造成嗣後「右足第
    二及第三蹠骨骨折，蜂窩組織炎」，被上訴人所受傷勢既與
    工作無關，其據此請求上訴人給付其休養期間之工資即毫無
    根據等語，資為抗辯，並聲明：請求駁回被上訴人之訴。
四、原審判決命上訴人給付被上訴人95,000元，及自95年4月8日
    起至清償日止按年息5%計算之利息，而駁回上訴人其餘之訴
    ，併就被上訴人勝訴部分依職權宣告假執行。上訴人不服原
    審判決提起上訴（原判決駁回被上訴人原審其餘之訴部分未
    據上訴，業已確定），其上訴所陳除同上在原審答辯者外，
    另補陳略以：原審未就被上訴人與上訴人之原僱傭契約內容
    ，尚包含清潔瓦斯桶、接聽電話、安裝爐具等無須負重之工
    作內容，縱被上訴人無法負重，亦應履行原僱傭約契約所約
    定毋庸負重之工作內容等情為審酌；亦未就被上訴人所受傷
    害究須多久復原，向被上訴人之初診診斷醫院即新昆明醫院
    查詢，驟以署立基隆醫院函復蹠骨骨折需3個月始能恢復負
    重云云，推斷被上訴人需3個月療養期間始能復原，已嫌速
    斷。
    另延長工時加班費及晚餐餐點費並非經常性給予，此由被上
    訴人自94年7月就職後，未曾全額領取即可得證等語，並聲
    明：(一)原判決不利上訴人部分廢棄；(二)第一、二審訴訟費用
    均由被上訴人負擔。被上訴人經合法通知未於本院言詞辯論
    期日到場，亦未提出書狀作何聲明或陳述。
五、經查，被上訴人自94年7月2日起受僱於上訴人擔任瓦斯搬運
    工，工作內容為搬運、運送瓦斯、清潔及油漆瓦斯桶、接聽
    電話、安裝瓦斯爐具，每月薪資38,000元（包括基本工資
    19,200元、延長工時加班費15,800元、餐點費3,000元）。
    94年9月11日被上訴人因搬運瓦斯不慎傷及右腳，並於次日
    （12日）前往新昆明醫院就醫，經診斷受有「右足部挫傷併
    第二蹠骨骨折」之傷害，乃住院手術至同年月22日出院返家
    休養，同年11月1日，被上訴人因足部腫脹未消再至署立基
    隆醫院就診，經診斷為「右足第二及第三蹠骨骨折、蜂窩組
    織炎」；又被上訴人自受傷後，即未再至上訴人處服勞務，
    上訴人於給付被上訴人94年9月份全部薪資後，於94年10 月
    1日終止兩造間僱傭契約等事實，為兩造所不爭執，並有新
    昆明醫院診斷書、署立基隆醫院之診斷書、調解會議記錄等
    件影本為證，應堪信為真實。
六、按勞工有無正當理由繼續曠工3日，或一個月內曠工達6日之
    情形者，雇主得不經預告終止契約，勞動基準法第12條第1
    項第6款定有明文。又按勞工因遭遇職業災害而致死亡、殘
    廢、傷害或疾病時，雇主應依左列規定予以補償。但如同一
    事故，依勞工保險條例或其他法令規定，已由雇主支付費用
    補償者，雇主得予以抵充之：一勞工受傷或罹患職業病時，
    雇主應補償其必需之醫療費用。職業病之種類及其醫療範圍
    ，依勞工保險條例有關之規定。二勞工在醫療中不能工作時
    ，雇主應按其原領工資數額予以補償。但醫療期間屆滿二年
    仍未能痊癒，經指定之醫院診斷，審定為喪失原有工作能力
    ，且不合第3款之殘廢給付標準者，雇主得一次給付四十個
    月之平均工資後，免除此項工資補償責任；勞工在第50條規
    定之停止工作期間或第59條規定之醫療期間，雇主不得終止
    契約；勞動基準法第59條第1款、第2款、第13條固亦分別明
    定。惟勞動基準法第59條第2項規定「勞工在醫療中不能工
    作」，係指勞工於職災醫療期間不能從事勞動契約中約定之
    工作而言。本件被上訴人受僱於上訴人擔任瓦斯搬運工，工
    作內容除搬運、運送瓦斯外，尚包含清潔、油漆瓦斯桶、接
    聽電話、安裝瓦斯爐具乙情，業如前述，是縱被上訴人於94
    年9月11日受傷時，其第二、三蹠骨均有骨折情形，且如卷
    附署立基隆醫院95年5月16日基醫病字第0950003885號函所
    稱至少3個月後始能負重（見原審卷第42頁），而自94年9
    月11日起至94年12月15日止，無法從事搬運瓦斯桶之負重工
    作，惟被上訴人受傷部位既僅有右足蹠骨，則其於94年9月
    22日出院後，仍得從事其他勞動契約所定之清潔、油漆瓦斯
    桶、接聽電話、安裝瓦斯爐具等無需負重之工作，被上訴人
    應自94年9月23日起返回上訴人處從事前揭工作而未為之，
    上訴人於被上訴人連續曠職3日後之94年10月1日終止系爭勞
    動契約，自屬有理。
七、綜上所述，兩造間勞動契約既自94年10月1日起即經上訴人
    合法終止，被上訴人依勞動基準法第59條第2款規定，請求
    被上訴人給付自94年10月1日起至94年12月15日止之工資補
    償金95,000元，及自起訴狀繕本送達翌日起至清償日止，按
    年息5%計算之利息，於法尚有未合，應予駁回。原審就被上
    訴人請求上訴人給付前揭工資補償金及利息部分，為被上訴
    人勝訴之判決，尚有違誤，上訴人就此部分提起上訴，求予
    廢棄改判，為有理由，自應由本院將原判決此部分予以廢棄
    ，改判如主文第2項所示。
八、本件事證已臻明確，經核兩造其餘攻擊防禦方法於判決結果
    無影響，爰不一一論述，併此敘明。
九、據上論結，本件上訴為有理由，依民事訴訟法第436條之1第
    3項、第463條、第385條第1項、第450條、第78條，判決如
    主文。
中　　華　　民　　國　　96　　年　　4　　月　　9　　日
                  臺灣基隆地方法院民事庭
                          審判長法  官  邱璿如
                                法  官  陳湘琳
                                法  官  姚貴美
以上正本係照原本作成。
本件判決不得上訴。
中　　華　　民　　國　　96　　年　　4　　月　　9　　日
                                書記官  江美琪
